【裁判字號】    89,易,1298
【裁判日期】    900425
【裁判案由】    竊盜
【裁判全文】
臺灣彰化地方法院刑事判決                        八十九年度易字第一二九八號
    公  訴  人  臺灣彰化地方法院檢察署檢察官
    被      告  乙○○
右列被告因竊盜案件，經檢察官提起公訴（八十九年度偵字第五四一九、五六０四、
五六０五、五六０六號），本院判決如左：
    主      文
乙○○連續竊盜，處有期徒刑伍月，如易科罰金，以參佰元折算壹日拾折算壹日。
    事      實
一、乙○○有麻藥、竊盜、贓物等前科，原為台灣台北監獄受刑人，基於意圖為自己
    不法所有之概括犯意，連續於八十九年五月十八日凌晨移監台灣彰化監獄執行前
    ，乘隙竊取丙○○所有置於第十工場個人內務櫃內之三五牌四十四號內衣二件、
    戊○○所有置於第十工場個人內務櫃內之零點三八水性筆一套、丁○○所有所有
    置於第十工場個人內務櫃內之執行袋、深藍色凱蒂貓圖案棉被套、枕頭套、墊被
    套各一個、甲○○所有置於第十工場陳正龍內務櫃內一號電池二十四個，嗣於八
    十九年五月十八日上午丁○○及丙○○至上開工場開啟內務櫃發現遺失後，經台
    北監獄主管於乙○○移監時隨身帶之物品中扣得前開物品。
二、案經丙○○、戊○○、甲○○、丁○○訴由台灣桃園地方法院檢察署呈請台灣高
    等法院檢察署令轉台灣彰化地方法院檢察署檢察官偵查起訴。
    理      由
一、訊據被告乙○○矢口否認有右揭犯罪事實，辯稱丁○○之棉被套等物可能係移監
    時匆忙拿錯；甲○○之電池係因案外人陳正龍曾向伊借卡，所以移監時就直接拿
    陳正龍之電池來抵，移監時未告知陳正龍，不知所拿電池係甲○○所有；零點三
    八水性筆一套係在士林看守所內綽號「阿安」之人給的，那種筆原本所內即有在
    賣；內衣係伊在士林看守所之朋友蔡宗訓所給云云。惟查右揭犯罪事實業據告訴
    人丙○○、戊○○、甲○○、丁○○等人於偵審中指訴歷歷；且被告於移監時所
    帶之物品中，三五牌內衣四十二號的有一件，四十四號的有二件，此有台灣彰
    化監獄受刑人物品保管分戶卡附卷可稽，衡諸常情，對於同一廠牌之內衣一般人
    均會穿著同一尺寸，而被告竟同時有四十二號及四十四號內衣，殊屬可疑。再者
    丙○○指訴上開四十四號內衣左邊胸口有縫鈕扣，內衣裏面之小碎布均為白色，
    與另一件內衣內縫製之小碎布為咖啡色顯有不同，亦經本院當庭勘驗無訛，此有
    勘驗筆錄可稽。次查，被告對於告訴人丁○○之棉被套等物，先是辯稱係伊母親
    及朋友宋文傳在八十九年一月於士林看守所會客時所給云云，然八十九年一月並
    無宋文傳此人至士林看守所探視被告，且被告之母親王月霞於八十九年一月二次
    探視被告時亦未帶物品轉交被告等情，亦分別有台灣士林看守所刑事被告接見
    登記表及九十年二月二十一日（九十）士所戒字第０七二五號函附卷可稽，嗣經
    本院提示上開接見登記表及台灣士林看守所函，並與告訴人丁○○對質，被告始
    又改稱可能係移監時匆忙拿錯云云，然告訴人丁○○之棉被套既係放置於個人所
    用之內務櫃內，被告又豈可能有拿錯之機會？再查對於告訴人甲○○之電池部分
    ，被告先是辯稱當時有告知陳正龍說要以電池抵帳，嗣又改稱移監時未告知陳正
    龍，不知所拿電池係甲○○所有云云，其先後供詞已屬不一；且上開電池有寫上
    告訴人甲○○之編號，不可能拿錯等情，亦據告訴人甲○○陳明在卷，況且被告
    在未告知陳正龍之情況下，擅自取他人之物抵債，其本身行為既屬不法。末查，
    對於告訴人戊○○零點三八水性筆一套部分，被告最初先是辯稱係所內綽號阿安
    之人所給，那種筆所內消費合作社亦有賣云云，惟查台灣士林看守所消費合作社
    並無出售上開水性筆等情，有該所所販賣之物品明細單及電話紀錄單附卷可稽。
    嗣被告始改稱係向告訴人戊○○所購，然迨本院最後一次審理與告訴人戊○○對
    質時，竟又改稱係所內綽號阿安之人所給云云，縱上所述被告之供詞，前前後後
    反覆不一，實難採信。此外，復有告訴人丁○○、告訴人丙○○之郵包發放登記
    簿及上開物品扣案可資佐證，被告犯行洵堪認定。
二、核被告所為，係犯刑法第三百二十條第一項之竊盜罪。被告前後多次犯行，時間
    緊接，犯罪構成要件相同，顯係基於概括犯意為之，為連續犯，應以一罪論，併
    依法加重其刑。爰審酌被告有麻藥、竊盜、贓物等前科，素行不佳，雖被告所竊
    取之物品，價值不高，然其於監獄執行中，猶不知悔悟，惡性難改，竊盜之次數
    及犯罪後猶飾詞狡辯等一切情狀，量處如主文所示之刑，並諭知易服勞役之折算
    標準，以資懲儆。
據上論斷，應依刑事訴訟法第二百九十九條第一項前段，刑法第五十六條、第三百二
十條第一項、第四十一條第一項，罰金罰鍰提高標準條例第一條前段、第二條，判決
如主文。
本案經檢察官陳信宏到庭執行職務。
中      華      民      國      九十      年      四      月    二十五  日
                                臺灣彰化地方法院刑事第三庭
                                    法      官  詹秀錦
右正本證明與原本無異。
如不服本判決，應於送達後十日內向本院提出上訴狀( 須附繕本 )。
告訴人或被害人對於判決如有不服具備理由請求檢察官上訴者，其上訴期間之計算係
以檢察官收受判決正本之日期為準。
                                    法院書記官  謝志鑫
中      華      民      國      九十      年      四      月    十二    日
刑法第三百二十條第一項
意圖為自己或第三人不法之所有，而竊取他人之動產者，為竊盜罪，處五年以下有期
徒刑、拘役或五百元以下罰金。意圖為自己或第三人不法利益，而竊佔他人之不動產
者，依前項之規定處斷。


司法院資訊處製作；財團法人民間司法改革基金會備份。
